【裁判字號】    98,交簡上,24
【裁判日期】    980515
【裁判案由】    過失傷害
【裁判全文】
臺灣臺北地方法院刑事判決            98年度交簡上字第24號
上  訴  人  臺灣臺北地方法院檢察署檢察官
被      告  乙○○
上列被告因過失傷害案件，檢察官不服本院於中華民國97年12月
29日所為97年度北交簡字第2108號第一審刑事簡易判決（聲請簡
易判決處刑案號：97年度偵緝字第2352號），提起上訴，本院管
轄之第二審合議庭判決如下：
    主      文
上訴駁回。
    事實及理由
一、本件經審理結果，認為原審以被告乙○○犯刑法第284條第1
    項前段之過失傷害罪，而判處拘役50日，並諭知易科罰金之
    折算標準為以新臺幣（下同）1千元折算1日，於認事用法及
    量刑均無不當，應予維持，並引用原審判決書記載之事實、
    證據及理由（如附件）。
二、檢察官上訴意旨：
  (一)被告於肇事後已離開現場，嗣經路人記下車號後，被告始返
    回現場自承犯罪，不符合自首條件，原審以被告係自首，予
    以從輕量刑，尚有未當。
  (二)被告犯後拒不和解，曾揚言就算被關也沒錢可賠，且到案後
    曾謊稱業已和解，惡性非輕，原審量刑過輕，無僅科處拘役
    50日之理，未符罪刑相當原則。
三、經查：
  (一)按刑法第62條所謂未發覺之罪，係指有偵查犯罪職權之公務
    員，不知有犯罪事實，或雖知有犯罪事實，而不知犯罪人為
    何人者而言（最高法院80年度台上字第2481號判決可資參照
    ）。被告自陳其於駕車肇事後，並未停留現場等待處理，逕
    自駕車離去，經其事後回想感覺應由告訴人甲○○負肇事責
    任，而再返回等情，有臺北市政府警察局中山分局（下稱中
    山分局）交通分隊97年4 月23日在馬偕紀念醫院（下稱馬偕
    醫院）對被告製作之交通事故談話紀錄表在卷可按。質之證
    人即中山分局交通分隊到場處理本件交通事故之警員杜敬仁
    當庭結證稱伊到現場時，只有騎摩托車的人（即告訴人）在
    場，被告當時沒有在現場，伊後來接到同事電話告知肇事者
    已經前往派出所，自己表示在南京東路、林森北路口發生車
    禍，伊請同事將肇事者送至馬偕醫院，伊前往馬偕醫院，才
    知道肇事者為被告，在車禍現場告訴人並未提及肇事者為何
    人等語，核與其在臺北市○○○○○道路交通事故肇事人自
    首情形紀錄表勾選「報案人或勤指中心轉來資料未報明肇事
    人姓名，處理人員前往傷者就醫之醫院處理時，肇事人在場
    ，並當場承認為肇事人」相符，並有該紀錄表1紙在卷可稽
    ，顯見杜敬仁前往事故現場處理之際，雖已知悉本件車禍之
    發生，然對於肇事者即本件車禍應負過失傷害罪責之人究係
    何人，尚未知悉，則被告雖於車禍發生後逕自逃逸，然其事
    後於警方尚未知悉犯罪人為何人之際，即自行前往派出所再
    轉往馬偕醫院，並當場承認為肇事人，合於上開自首條件，
    是原審認定被告係自首，並依法減輕其刑，尚無違誤。
  (二)量刑之輕重，係事實審法院得依職權自由裁量之事項，茍已
    斟酌刑法第57條各款所列情狀而未逾越法定刑度，則不得遽
    指為違法；又刑罰之量定屬法院自由裁量之職權行使，但仍
    應審酌刑法第57條所列各款事由及一切情狀，為酌量輕重之
    標準，並非漫無限制，在同一犯罪事實與情節，如別無其他
    加重或減輕之原因，下級法院量定之刑，亦無過重或失輕之
    不當情形，則上級法院對於下級法院之職權行使，原則上應
    予尊重（最高法院72年台上字第6696號判例意旨參照）。本
    件告訴人具狀請求檢察官上訴意旨，以被告態度惡劣，揚言
    就算被關也沒錢可賠等語，經查無相當之證據可資佐證，且
    被告於肇事後，已先行離開現場，嗣經路人記下車號後，被
    告始返回現場等情，業據告訴人於警詢及檢察官偵訊時陳述
    明確，另被告於檢察官偵訊時，稱已與告訴人達成和解，然
    為告訴人所否認一情，亦經檢察官之偵訊筆錄記載明確，故
    此等作為量刑之事由，業經原審審酌，是原審斟酌被告過失
    之程度、犯後態度、尚未與告訴人達成和解及告訴人受傷程
    度等一切情狀，量處被告拘役50日，並諭知易科罰金之折算
    標準為以1千元折算1日，並未逾越法律規定之範圍，量刑亦
    稱妥適。
四、綜上所述，原審就事實之認定理由及量刑之斟酌事項已一一
    述明，而量處被告拘役50日，並諭知易科罰金之折算標準，
    其認事用法尚無違誤，量刑亦屬妥適。從而，檢察官上訴意
    旨指摘原審判決不當，為無理由，應予駁回。
五、被告經合法傳喚，無正當理由未於審判期日到庭，爰依刑事
    訴訟法第455條之1第1項、第3項準用同法第371 條之規定，
    不待其陳述，逕行判決。
據上論斷，應依刑事訴訟法第455條之1第1項、第3項、第368 條
、第371條、第373條，判決如主文。
本案經檢察官郭昭吟到庭執行職務
中    華    民    國    98    年    5     月    15    日
                  刑事第十八庭 審判長法  官  胡宗淦
                                     法  官  林芳華
                                     法  官  彭慶文
上正本證明與原本無異。
不得上訴。
                                     書記官  陳怡君
中    華    民    國    98    年    5     月    15    日
（附件：97年度北交簡字第2108號刑事簡易判決）


司法院資訊處製作；財團法人民間司法改革基金會備份。
